【裁判字號】    95,上訴,835
【裁判日期】    950810
【裁判案由】    違反毒品危害防制條例等
【裁判全文】
臺灣高等法院高雄分院刑事判決         95年度上訴字第835號
上  訴  人
即  被  告  甲○○
                    （另案在台灣高雄第二監獄執行中）
指定辯護人  劉家榮律師
上  訴  人
即  被  告  乙○○
選任辯護人  林石猛律師
            白裕棋律師
上列上訴人因違反毒品危害防制條例等案件，不服臺灣高雄地方
法院93年度重訴字第73號中華民國95年4 月11日第一審判決（起
訴案號：臺灣高雄地方法院檢察署93年度偵字第8597號），提起
上訴，本院判決如下：
    主  文
原判決關於甲○○未經許可，寄藏手槍暨定執行刑部分均撤銷。
甲○○未經許可，寄藏手槍，處有期徒刑參年陸年，併科罰金新
台幣貳拾萬元，罰金如易服勞役，以新台幣貳仟元折算壹日。扣
案之霰彈制式長槍壹支、克拉克壹玖型制式手槍壹支、仿貝瑞塔
半自動改造手槍壹支、制式霰彈子彈拾肆顆、口徑玖釐米之制式
子彈肆拾顆，均沒收之。
其他上訴駁回。
    事  實
一、甲○○明知制式手槍、子彈、獵槍（即霰彈槍）及可發射子
    彈，具有殺傷力之改造玩具手槍、改造子彈均為槍砲彈藥刀
    械管制條例第4 條第1 項第1 款、第2 款所稱之槍砲、彈藥
    ，係管制物品，非經中央主管機關許可，不得持有、寄藏之
    ，竟未經許可，於民國93年1 月間某日，在其位於高雄市三
    民區○○○街186 號2 樓之1 之租屋處，受綽號「旭仔」之
    成年男子之委託，代為保管藏置霰彈制式長槍（即獵槍）1
    支（槍枝管制編號0000000000號）、克拉克19型制式手槍1
    支（槍枝管制編號0000000000號）、仿貝瑞塔半自動改造玩
    具手槍1 支（槍枝管制編號0000000000號）、制式霰彈槍子
    彈17顆（已試射3 顆）、口徑9 釐米之制式子彈47顆（已試
    射7 顆），而將之藏放在上開租屋處，嗣於93年4 月23日下
    午3 時許，其因另涉毒品案件為警盤查之際，主動向員警自
    首持有上開槍、彈，並向員警繳交全部槍、彈。
二、乙○○明知海洛因為毒品危害防制條例第2 條第2 項第1 款
    所列管之第一級第6 項毒品，不得持有。緣甲○○於93年4
    月21日下午5 時許，在高雄縣蚵仔寮漁港，向一名綽號「大
    胖」不詳姓名年籍之成年男子取得第一級毒品海洛因127 包
    後（其中109 包驗後淨重4015.7公克，其中18包驗後淨重67
    5.63公克，合計驗後淨重4691.33 公克），竟萌販賣意圖而
    持有之（甲○○意圖販賣而持有第一級毒品部分，業經原審
    判處罪刑確定）。嗣於93年4 月23日下午3 時許，甲○○在
    其上開租屋處，將其中18包海洛因（驗後淨重675.63公克）
    置於郵局紙袋中，暫託其胞妹乙○○持有，並請乙○○攜上
    開內有18包海洛因之紙袋，在甲○○上開租處1 樓等候甲○
    ○下樓。乙○○明知上開紙袋內裝海洛因，仍應允之，並持
    該紙袋於上址1 樓大門口等候，旋於高雄市○○○街186 號
    1 樓大門前遭跟監守候之員警查獲，並扣得其所攜帶之海洛
    因18包，待甲○○下樓後，見乙○○已為警逮捕，即表示同
    意偕警進入上開租屋處搜索，警方乃依甲○○之供述自上址
    起出海洛因109 包（驗後淨重4015.7公克）。
三、案經行政院海岸巡防署台南市機動查緝隊、內政部警政署保
    安警察第三總隊第二大隊移送台灣高雄地方法院檢察署偵查
    起訴，暨台南縣警察局移送台灣高雄地方法院檢察署聲請併
    案審理。
    理  由
壹、證據能力部分：
    按被告以外之人（包括證人、鑑定人、告訴人、被害人及共
    同被告等）於審判外之陳述雖不符刑事訴訟法第159 條之1
    至之4 等四條之規定，而經當事人於審判程序同意作為證據
    ，法院審酌該言詞陳述或書面陳述作成時之情況，認為適當
    者，亦得為證據；當事人、代理人或辯護人於法院調查證據
    時，知有刑事訴訟法第159 條第1 項不得為證據之情形，而
    未於言詞辯論終結前聲明異議者，視為有前項之同意，同法
    第159 條之5 定有明文。本件證人即共同被告甲○○固曾於
    警詢中為陳述，其性質雖屬傳聞證據，惟其未再於法院審理
    中以證人身分而為陳述，且查無符合同法第159 條之1 至之
    4 等前四條之情形，其所為之上開警詢筆錄內容，業經本院
    審理時予以提示並告以要旨，且各經檢察官、辯護人及被告
    等人表示意見。當事人或辯護人已知上述筆錄乃傳聞證據，
    且均未於言詞辯論終結前對該等筆錄內容異議，依上開規定
    ，是其於警詢中之證言，已擬制同意其有證據能力，本院審
    酌上開筆錄作成時，較無人情施壓或干擾，亦無不當取供之
    情形，認為以之作為本案之證據亦屬適當，是其於警詢中之
    證言自具有證據能力。
貳、實體部分：
一、上訴人即被告甲○○持有上開槍、彈部分：
    上開犯罪事實，業經被告甲○○於原審及本院審理時坦承不
    諱（原審卷第245 頁；本院95年7 月27日審判筆錄第7頁）
    。復有霰彈制式長槍1 支、克拉克19型制式手槍1 支、仿貝
    瑞塔半自動改造手槍1 支、制式霰彈槍子彈17顆、口徑9 釐
    米之制式子彈（即90子彈）47顆扣案可佐，該扣案之槍、彈
    經送鑑驗，其中霰彈制式長槍1 支（槍枝管制編號00000000
    00號）係12GAUGE 制式霰彈槍，機械性能良好，認具殺傷力
    ；其中克拉克19制式手槍1 支（槍枝管制編號0000000000號
    ）係奧地利GLOCK 廠製19型口徑9 釐米之制式半自動手槍，
    機械性能良好，可擊發同口徑制式子彈，認具殺傷力；其中
    仿貝瑞塔半自動改造手槍1 支（槍枝管制編號0000000000號
    ）係由仿貝瑞塔廠半自動手槍製造之玩具手槍槍身組合土造
    金屬槍管及土造金屬滑套改造而成之改造手槍，機械性能良
    好，可供擊發適用子彈使用，認具殺傷力；而送鑑定之90子
    彈47顆，經試射7 顆，認均係口徑9 釐米之制式子彈，均可
    擊發，均具殺傷力；另送鑑定之霰彈槍子彈17顆，經試射3
    顆，認均係12 GAUGE制式霰彈，均具殺傷力等情，有內政部
    警政署刑事警察局93年4 月24日刑鑑字第0930088569號槍彈
    鑑定書在卷可稽（見93年度偵字第8597號卷第76頁）；又霰
    彈槍係屬槍砲彈藥刀械管制條例第4 條第1 款所稱獵槍之一
    種，亦有內政部警政署刑事警察局83年1 月18日83警署保字
    第377 號函可參，足徵被告甲○○之自白與事實相符，堪足
    採信。本件事證明確，被告甲○○犯行洵堪認定。
二、上訴人即被告乙○○持有第一級毒品海洛因部分：
(一)、被告乙○○固坦承93年4 月21日下午3 時許為警查獲時，確
    攜有前開內置海洛因18包之手提袋，且上面以報紙覆蓋乙節
    ，惟矢口否認上開毒品係伊所有，辯稱：當天伊與甲○○相
    約外出用餐，當時甲○○在浴室洗澡，伊在客廳等候，因客
    廳冷氣壞掉，伊覺得很熱，就想先下樓，結果甲○○就在浴
    室囑咐伊先將桌上之手提袋拿到樓下，甲○○並未告知內裝
    何物，伊亦未打開手提袋，故不知內裝海洛因云云。經查：
1 、被告乙○○如何於案發當天下午3 時許，在甲○○上開租處
    ，由甲○○交付內裝有18包海洛因之手提袋1 紙，再由被告
    乙○○攜帶至上址1 樓，旋為警查獲事實，迭據被告乙○○
    於警詢、偵查及原審供承不諱（警卷第9 頁反面；93年度偵
    字第8597號卷第33頁），核與證人即共同被告甲○○於警詢
    證述相符（警卷第9 頁反面），復有白色粉末18包扣案可佐
    ，該18包白色粉末經送驗結果，確為海洛因，合計驗後淨重
    67 5.63 公克，空包裝重47.19 公克，合計722.82公克，亦
    有卷附法務部調查局93年6 月4 日調科壹字第220017187 號
    鑑定通知書1 紙足佐（見93年度偵字第8597號卷第75頁），
    是被告乙○○持有第一級毒品海洛因事實，足堪認定。
2 、被告乙○○雖辯稱甲○○並未告知伊手提袋內裝海洛因，伊
    亦未詢問，故不知手提袋內裝有海洛因云云，惟倘證人甲○
    ○未告知被告手提袋內裝海洛因，證人甲○○豈敢放心將價
    值不斐，且屬管制之物品，隨意交予完全不知情之被告乙○
    ○先攜帶至樓下，而增加為警查獲之風險；縱使證人甲○○
    未告知被告乙○○手提袋內裝海洛因，亦因上開裝盛18包海
    洛因之紙袋係郵局之郵政紙袋，紙袋開口並無拉鏈或釘扣以
    緊閉開口，僅以1 張報紙覆蓋於開口上方乙情，業據證人即
    員警許清榮於原審到庭證述甚詳（原審卷第220 頁），並有
    現場照片2 幀在卷可稽（警卷第84頁），顯然可輕易打開報
    紙查看內容物，則被告乙○○亦可自行察看手提袋內之內容
    物為何，而得知其內盛裝海洛因，尤其依被告乙○○所述，
    其當時正準備與證人甲○○外出用餐，既係用餐，何需再攜
    帶手提袋，則被告乙○○對於證人甲○○攜帶手提袋用餐，
    自應有所好奇，而詢問其內盛裝何物。準此，被告乙○○辯
    稱其未加詢問甲○○，即逕自將手提袋攜至樓下，及證人甲
    ○○證述並未告知乙○○手提袋內裝何物云云，均與事理相
    違，難予採信。
(二)、綜上，被告乙○○持有第一級毒品海洛因18包（合計驗後淨
    重675.63公克）之犯行，事證已臻明確，洵堪認定。
三、論罪科刑：
(一)、被告甲○○持有槍、彈部分：
1、 按所謂寄藏槍枝、子彈，係指受寄他人之槍枝、子彈，為之
    隱藏而言，有最高法院30年非字第57號、51年台上字第87號
    判例要旨足參。本件被告甲○○受託代為保管藏置具殺傷力
    之槍、彈後，槍砲彈藥刀械管制條例於94年1 月26日修正公
    布，並自公布日起第3 日即自94年1 月28日起施行，其中關
    於被告甲○○寄藏具殺傷力之仿貝瑞塔半自動改造玩具手槍
    部分，修正前槍砲彈藥刀械管制條例第11條第4 項：「未經
    許可，寄藏同條例第4 條第1 項第1 款所稱其他可發射金屬
    或子彈具有殺傷力之各式槍砲者，處1 年以上7 年以下有期
    徒刑，併科新臺幣7 百萬元以下罰金」規定，業已刪除，並
    另於修正後同條例第8 條第4 項增列：「未經許可，寄藏第
    4 條第1 項第1 款所定其他可發射金屬或子彈具有殺傷力之
    各式槍砲者，處3 年以上10年以下有期徒刑，併科新臺幣7
    百萬元以下罰金」規定，就前開修正前、後規定相互比較之
    結果，應以被告甲○○行為時之舊法即修正前槍砲彈藥刀械
    管制條例第11條第4 項之規定，對被告甲○○較為有利，則
    依刑法第2 條第1 項規定，應適用修正前槍砲彈藥刀械管制
    條例第11條第4 項規定論處；又其中關於被告甲○○寄藏獵
    槍（即霰彈槍）部分，依修正前槍砲彈藥刀械管制條例第8
    條第4 項，法定刑為1 年以上7 年以下有期徒刑，併科新台
    幣7 百萬元以下罰金，於94年1 月26日修正其法定刑為3 年
    以上10年以下有期徒刑，併科新台幣700 萬元以下罰金，是
    被告甲○○行為後，法律有變更，依刑法第2 條第1 項規定
    ，應適用有利被告甲○○之修正前第8 條第4 項之規定。至
    於寄藏具殺傷力之克拉克19型制式手槍及口徑9 釐米子彈、
    制式霰彈槍子彈部分，則未修正，自應適用現行槍砲彈藥刀
    械管制條例第7 條第4 項、第12條第4 項之規定。
2、 是核被告甲○○所為，係犯修正前槍砲彈藥刀械管制條例第
    11條第4 項之未經許可寄藏可發射子彈具有殺傷力之改造玩
    具手槍罪、第8 條第4 項未經許可，寄藏獵槍罪以及槍砲彈
    藥刀械管制條例第7 條第4 項之未經許可寄藏手槍罪、第12
    條第4 項之未經許可寄藏子彈罪。檢察官認被告所為，係犯
    修正前槍砲彈藥刀械管制條例第11條第4 項未經許可持有改
    造玩具手槍罪、第8 條第4 項之持有獵槍罪（業經公訴人於
    原審將起訴法條第7 條第4 項變更為第8 條第4 項）、同條
    例第7 條第4 項之持有制式手槍罪及第12條第4 項之持有子
    彈罪，雖起訴條文之條項與本院認定被告所犯條文之條項相
    同，惟因其持有罪名變更為寄藏罪名，故仍應依刑事訴訟法
    第300 條規定，變更起訴法條。又槍砲彈藥刀械管制條例所
    謂之「寄藏」，係指受他人之委託代為保管，其保管之本身
    所為之「持有」，既係「寄藏」之當然結果，法律上自宜僅
    就「寄藏」行為為包括之評價，不應另就「持有」予以論罪
    。被告基於一個寄藏行為，同時寄藏本件霰彈槍、克拉克制
    式手槍、改造貝瑞塔半自動玩具手槍及口徑9 釐米子彈、霰
    彈槍子彈，係一行為觸犯數罪名，為想像競合犯，應依刑法
    第55條規定，從一重論以槍砲彈藥刀械管制條例第7 條第4
    項未經許可寄藏手槍罪。
3 、依槍砲彈藥刀械管制條例第18條第1 項前段規定，犯本條例
    之罪自首，並報繳其持有之全部槍砲、彈藥、刀械者，減輕
    或免除其刑。又對於未發覺之犯罪自首而受裁判者，減輕其
    刑，刑法第62條亦有明定。而所謂「發覺」，固非以有偵查
    犯罪權之機關或人員確知其人犯罪無誤為必要，而於對其發
    生嫌疑時，即得謂為已發覺；但此項對犯人之嫌疑，仍須有
    確切之根據得為合理之可疑者，始足當之，若單純主觀上之
    懷疑，要不得謂已發生嫌疑，有最高法院72年台上字第641
    號判例足資參照。本件被告甲○○辯稱：伊於持有槍、彈犯
    行為警發覺前，即主動偕同員警至伊租處取出伊所持有之槍
    、彈，應適用自首之規定，予以減輕其刑等語。經查: 本案
    係秘密證人於93年4 月17日向海岸巡防署台南市機動查緝隊
    舉報，綽號「曾董」之男子（即被告甲○○）年約40餘歲，
    租住於高雄市三民區一帶，平日以黑色休旅車為代步工具，
    夥同其胞妹，綽號「秀秀」（即被告乙○○）年約40餘歲，
    平日以車號ZD－8227號白色轎車代步，租住於高雄市○○○
    路一帶，合組販毒集團，以高雄縣、市為販毒據點，日前並
    涉嫌走私一批毒品入境，俟機販售圖利，甲○○於販售毒品
    時，因深恐遭黑吃黑，尚持有數量不明之制式槍枝防身，警
    方始據此佈線跟監，進而查獲甲○○，然因檢舉人並未提供
    甲○○之車號，故警方不清楚甲○○之年籍資料，查緝之初
    係鎖定乙○○加以跟監，進而查出甲○○，…除檢舉筆錄外
    ，檢舉人既未提及曾目睹甲○○持槍，亦未提出其他事證立
    證等情，業據證人即員警許清榮於原審證述明確（見原審卷
    第282 頁、第283 頁、第284 頁），並有海岸巡防總局南部
    地區巡防局95年3 月10日南市機字第0950004239號函覆檢舉
    筆錄及檢舉人之年籍資料各1 件在卷可稽（見原審卷第255
    頁證物袋），是以員警在進入被告甲○○上開租處實施搜索
    前，僅係基於檢舉人之舉發，主觀上就被告甲○○可能持有
    槍彈一事產生懷疑，其他並無確切之依據，足以合理懷疑被
    告甲○○寄藏槍、彈之犯行，揆諸前引判例要旨，自難認被
    告甲○○寄藏槍、彈之犯行於其主動向員警交出槍、彈前，
    即已為警發覺，是以被告甲○○上開所辯，堪足採信，揆諸
    前揭規定，就被告甲○○寄藏上開槍、彈之犯行，應依槍砲
    彈藥刀械管制條例第18條第1 項前段規定，減輕其刑。
(二)、被告乙○○持有第一級毒品海洛因部分：
    核被告乙○○所為，係犯毒品危害防制條例第11條第1 項之
    持有第一級毒品罪。公訴意旨雖認被告乙○○係與被告甲○
    ○共同意圖販賣而持有本件扣案海洛因127 包，而認被告乙
    ○○所為，係犯同條例第5 條第1 項之意圖販賣而持有第一
    級毒品罪云云，惟被告乙○○除為警查獲在被告甲○○之上
    開租屋處1 樓大門口持有海洛因18包外，於上開警方跟監被
    告乙○○期間，查無有何足以佐證被告乙○○意圖販賣第一
    級毒品之積極證據，被告乙○○並供述：伊僅係幫兄長甲○
    ○提袋子至樓下等語，核與證人甲○○於警詢所述一致，如
    上所述，而本案查扣之分裝毒品工具，均為被告甲○○所有
    ，亦據證人甲○○於警詢證述無訛，是尚難僅憑被告乙○○
    持有海洛因18包，即遽認被告乙○○有意圖販賣而持有第一
    級毒品之犯行，公訴意旨認被告乙○○亦涉有意圖販賣第一
    級毒品海洛因罪嫌云云，顯有未洽，惟因兩者之基本社會事
    實同一，本院自應逕依刑事訴訟法第300 條之規定，變更起
    訴法條。被告乙○○所持有之第一級毒品海洛因18包，驗後
    淨重達675.63公克，已逾行政院93年1 月7 日臺法字第0930
    080551號令訂定發布施行之轉讓持有毒品加重其刑數量標準
    （即持有第一級毒品達淨重5 公克以上），依上開標準第2
    條第1 款規定，應依同條第11條第4 項加重其刑至二分之一
    。
(三)、原審就被告甲○○寄藏槍、彈部分予以論科，固非無見。惟
    : (一)檢察官於原審就被告甲○○寄藏獵槍（即霰彈槍）部分
    ，已變更起訴法條為槍砲彈藥刀械管制條例第8 條第4 項，
    原審未注意及之，仍認應適用同條例第7 條第4 項規定，顯
    有未合；(二)又原審審理結果認定被告所為係犯寄藏制式手槍
    獵槍、改造手槍及子彈罪，然未說明應變更起訴法條，且漏
    引刑事訴訟法第300 條，顯有未洽；(三)又本件被告甲○○行
    為後，刑法第42條第3 項易服勞役之折算標準及易服勞役期
    間，業於94年1 月7 日修正公布，並於95年7 月1 日施行，
    原判決未及比較新舊法而為適用，亦有未合。被告甲○○提
    起上訴，認原審量刑過重，為有理由，且原判決亦有上開可
    議之處，自應由本院將原判決關於被告甲○○寄藏手槍及定
    執行刑部分撤銷改判。爰審酌被告甲○○寄藏制式霰彈長槍
    1 支、制式克拉克手槍1 支、改造貝瑞塔玩具手槍1 支及霰
    彈17顆、子彈47顆，數量非微，嚴重危害社會安全，惟念及
    其於警方盤查時，配合警方偵辦，主動向警方交付其所持有
    之槍、彈，態度尚佳等一切情狀，就被告甲○○所犯寄藏手
    槍罪，量處如主文第2 項所示之刑，併就併科罰金部分，諭
    知以新台幣2 千元折算1 日。又被告甲○○於行為時，刑法
    第42條第2 項前段、第3 項規定：「易服勞役以1 元以上3
    元以下折算1 日」、「罰金總額折算6 個月之日數者，以罰
    金總額與六個月之日數比例折算」，又受刑人行為時之易服
    勞役折算標準，業據修正前罰金罰鍰提高標準條例第2 條前
    段規定，就其原定數額提高為100 倍折算1 日，則本件被告
    甲○○行為時之易服勞役折算標準，應以銀元300 元折算1
    日，即新台幣900 元折算1 日。惟95年7 月1 日修正公布施
    行之刑法第42條第3 項規定：「易服勞役以新台幣1 仟元、
    2 仟元或3 仟元折算一日，但勞役期限不得逾1 年」，比較
    修正前後之易服勞役折算標準及勞役期間，因修正後，將易
    服勞役期間提高為1 年，且本件折算結果未逾6 個月之日數
    ，新法對於被告甲○○較為有利，應依刑法第2 條第1 項後
    段規定，適用修正後之刑法第42條第3 項前段規定，定其折
    算標準。又本件扣案之霰彈制式長槍1 支、克拉克19型制式
    手槍1 支、仿貝瑞塔半自動改造玩具手槍1 支均具殺傷力，
    扣案之制式霰彈槍子彈14顆（另3 顆業經鑑定機關試射驗耗
    ，僅餘14顆）、口徑9 釐米之制式子彈（即90子彈）40顆（
    另7 顆業經鑑定機關試射驗耗，僅餘40顆）均具殺傷力，係
    屬違禁物，爰依刑法第38條第1 項第1 款規定，宣告沒收。
    而業經鑑定機關試射驗耗之霰彈槍子彈4 顆、口徑9 釐米之
    制式子彈7 顆，因已不具備子彈之完整結構，已非違禁物，
    爰不予宣告沒收。
(四)、原審就被告乙○○持有第一級毒品海洛因部分，認罪證明確
    ，因而適用刑事訴訟法第299 條第1 項前段、第300 條，毒
    品危害管制條例第11條第1 項、第4 項、第18條第1 項前段
    ，刑法第11條規定，並審酌被告乙○○持有第一級毒品海洛
    因淨重達675.63公克之海洛因，其行為不容輕縱，及念被告
    乙○○犯後配合員警蒐證，態度良好等一切情狀，量處有期
    徒刑2 年，扣案之海洛因18包驗後淨重675.63公克（空包裝
    重47.19 公克），及上開海洛因包裝袋因無法與海洛因完全
    剝離，亦視同毒品，均應依毒品危害防制條例第18條第1 項
    前段之規定沒收銷燬之。至於鑑驗耗損之毒品，自無庸宣告
    沒收。又在被告乙○○身上所查扣之現金15萬5 千元，與被
    告乙○○前揭犯行無涉，無庸宣告沒收，附此敘明。經核原
    判決此部分認事用法均無不合，量刑亦屬妥適。被告乙○○
    否認持有第一級毒品，及認原審量刑過重，為無理由，應予
    駁回。
四、又證人許清榮業於原審到庭進行詰問，且被告乙○○是否知
    悉持有之手提袋內裝有海洛因，並非證人許清榮可得證明，
    故辯護人聲請再傳喚證人許清榮，顯無必要，附此敘明。
五、移送併案意旨略以（93年度偵字第23209 號）：被告乙○○
    明知海洛因、甲基安非他命係毒品危害防制條例所管制之毒
    品，竟與朱志勝（另由台灣高雄地方法院以94年度訴字第18
    52號毒品危害防制條例案件審理中）意圖營利，共同基於販
    賣第一級毒品海洛因、第二級毒品甲基安非他命之犯意，於
    93年11月15日晚間10時45分許，由朱志勝駕駛車號9U-9899
    號自小客車，搭載乙○○前往高雄縣岡山鎮，在高雄縣岡山
    鎮後壁湖海產店前，與不詳姓名年籍之涂姓女子交易毒品，
    為警跟監查獲，嗣於同日晚間11時許經警逮捕，並自上開自
    小客車內查扣第一級毒品海洛因7 小包（驗後淨重62.95 公
    克）、第二級毒品甲基安非他命2 小包（含空包裝袋，驗後
    毛重12.1公克），因認被告乙○○涉有毒品危害防制條例第
    5 條第1 項、第2 項意圖販賣而持有第一級毒品、第二級毒
    品罪嫌，且與本案被告乙○○起訴部分，有連續犯及牽連犯
    之裁判上一罪關係云云。惟本件起訴部分，業經本院變更起
    訴法條，判處被告乙○○持有第一級毒品海洛因罪，是前開
    移送併案被告乙○○涉嫌意圖販賣而持有海洛因、甲基安非
    他命部分，與本案被告乙○○之持有第一級毒品之犯罪事實
    ，已無連續犯或牽連犯之裁判上一罪關係，本院自無從一併
    審究，應退由檢察官另行處理，附此敘明。
六、公訴意旨另以：被告甲○○於87年間，向綽號「旭仔」之人
    購得上開槍、彈後，非法持有至93年1 月間某日前，因認被
    告甲○○此部分亦涉犯修正前槍砲彈藥刀械管制條例第11條
    第4 項未經許可持有改造手槍罪、第8 條第4 項之持有獵槍
    罪、同條例第7 條第4 項之持有制式手槍罪及第12條第4 項
    之持有子彈罪嫌等語，惟查被告甲○○雖於警詢供述扣案槍
    、彈係87年間取得一語（警卷第2 頁反面），然嗣於原審已
    改稱係93年1 月間取得（原審卷第245 頁），此外，復無其
    他證據足資證明被告甲○○自87年間開始取得扣案之槍、彈
    ，自難僅憑被告甲○○在警詢之供述，即認其自87年間至93
    年1 月間某日前（本判決認定犯罪日前）持有扣案槍、彈，
    是被告甲○○此部分犯行不能證明犯罪，本應為無罪之諭知
    ，惟因此部分與被告甲○○上開論罪科刑部分，具有繼續犯
    之實質上一罪關係，爰不另為無罪之諭知。
七、被告甲○○意圖販賣而持有第一級毒品部分，經原審判處罪
    刑後，被告甲○○提起上訴，又撤回上訴而確定，自不另論
    列，附此敘明。
據上論結，應依刑事訴訟法第368 條、第369 條第1 項前段、第
364 條、第299 條第1 項前段、第300 條，修正前槍砲彈藥刀械
管制條例第11條第4 項、第8 條第4 項、槍砲彈藥刀械管制條例
第7 條第4 項、第12條第4 項、第18條第1 項前段，刑法第11條
、第2 條第1 項、第55條前段、第38條第1 項第1 款、修正後第
42條第3 項，判決如主文。
本案經檢察官王登榮到庭執行職務。
中    華    民    國    95    年    8     月    10    日
            刑事第六庭    審判長法  官  王光照
                                法  官  張盛喜
                                法  官  李璧君
以上正本證明與原本無異。
如不服本判決應於收受本判決後10日內向本院提出上訴書狀，其
未敘述上訴理由者，並得於提起上訴後10日內向本院補提理由書
狀（均須按他造當事人之人數附繕本）「切勿逕送上級法院」。
中    華    民    國    95    年    8     月    14    日
                                書記官  唐奇燕
附錄本件判決論罪科刑法條：
修正前槍砲彈藥刀械管制條例第11條第4 項：
未經許可，持有、寄藏或意圖販賣而陳列第1 項所列槍砲者，處
1 年以上7年以下有期徒刑，併科新台幣7百萬元以下罰金。
修正前槍砲彈藥刀械管制條例第8 條第4 項：
未經許可，持有、寄藏或意圖販賣而陳列第1 項所列槍枝者，處
1 年以上7年以下有期徒刑，併科新台幣7百萬元以下罰金。
槍砲彈藥刀械管制條例第7 條第4 項：
未經許可，持有、寄藏或意圖販賣而陳列第1 項所列槍砲、彈藥
者，處5年以上有期徒刑，併科新台幣1千萬元以下罰金。
槍砲彈藥刀械管制條例第12條第4 項：
未經許可，持有、寄藏或意圖販賣而陳列子彈者，處5 年以下有
期徒刑，併科新台幣3 百萬元以下罰金。
毒品危害管制條例第11條第1 項、第4 項：
持有第一級毒品者，處3 年以下有期徒刑、拘役或新台幣5 萬元
以下罰金。
持有毒品達一定數量者，加重其刑二分之一，其標準由行政院定
之。


司法院資訊處製作；財團法人民間司法改革基金會備份。
